

# **JUAN SEBASTIÁN** BETANCOURT TABARES

Ingeniero Electrónico **MBA & Finanzas Consultor Lean Construction** 

"The way to get started is to quit talking and begin doing" - Walt Disney

Tengo disponibilidad inmediata para trabajar y vivir en cualquier parte de Colombia.



#### **CONTACTO**



(+57) 317 516 22 49

sebastianbetancourt.com

linkedin.com/in/jbeta58

@ibeta58

S ibeta58

9.772.183 de Armenia.

07 | marzo | 1985

Unión libre | Sin hijos

## **IDIOMAS**

Español (nativo) Inglés Francés



#### **REF. LABORALES**

**Charly Burbano Moreno** Representante legal. CorpoConexión (E.S.A.L.) Armenia, Quindío. (+57) 318 331 24 77 320 721 15 41



#### **PERFIL**

## MBA | Gerente de Proyectos | Gestor y Director Financiero | Ingeniero Electrónico | Consultor Lean Construction | Mejora de Procesos | Excel Avanzado | Desarrollo Web | Instructor

Soy un profesional con más de nueve (9) años de experiencia gestionando proyectos, ejecutando operaciones e implementando mejoras de procesos administrativos, operativos y financieros en empresas, aplicando para esto, mis conocimientos, mis habilidades y herramientas tecnológicas de vanguardia.

Me encanta resolver problemas y si hay algo que no sepa, investigo y lo aprendo a hacer en el menor tiempo posible.



#### **HABILIDADES**

Convenciones:







#### Gerenciales

Orientado a resultados Pensamiento ágil Resolución problemas



Autonomía Adaptabilidad al cambio.



### **Operacionales**

Gestión financiera Gestión de proyectos Control de costos y gastos Supervisión contable Supervisión legal Capacitación de personal Uso de Tecnología





#### **Sociales**

Escucha activa Resiliencia



Asertividad Interacción

Implementación

Lean Construction.



#### **Tecnológicas**

Microsoft Office Macros | VBA de Excel Microsoft Project AutoCAD | REVIT BIZAGI (BPM) IMPERA (L.P.S.) ContaPYME



Fomplus (ERP) HTML y CSS JavaScript Bases Datos | SQL Tableau Dropbox Producteev



## **EXPERIENCIA**

Instructor Voluntario | Informática, finanzas, gestión de proyectos y del tiempo.

Abr 2017 – Nov 2017

CorpoConexión (E.S.A.L.), Armenia.

✓ Diseño e instrucción de cursos a miembros de Juntas de Acción Comunal de comunas de Armenia.

#### Subgerente Administrativo y Financiero

Proyecto Inmobiliario RIO S.A.S., Montería.

Sep 2015 – Mar 2017

- ✓ Desarrollo y análisis de indicadores de gestión de procesos empresariales para toma de decisiones.
- ✓ Implementación de soluciones empresariales y modelado de procesos usando software BIZAGI.
- ✓ Implementación de herramientas tecnológicas en los campos administrativo y operativos de la construcción, para mejorar eficiencia y eficacia empresarial (Lean Construction, Last Planner System, entre otros).



## REF. LABORALES [...]

### **Humberto Carlos Ramos Vergara** Representante legal.

Proyecto Inmobiliario RIO S.A.S. Berah Construcciones S.A.S. Montería, Córdoba.

(+57) 315 639 19 55 316 480 18 25

317 668 37 52

## Fabio César Echeverría Carrascal

Gerente General.

INELCOR S.A.S. Miembro de Unión Temporal Eléctricos Montería. Montería, Córdoba. (+57) 301 246 88 80

(4) 781 40 20



#### **REF. PERSONALES**

#### Carlos González Betancourt

Representante de Ventas. Tech Oracle Digital. Bogotá D.C. (+57) 313 443 95 70

#### **Carlos Camelo Betancourt**

Odontólogo Bogotá D.C. (+57) 320 349 69 57

#### Carlos David Pérez Díaz

Jefe Regional de Ventas. Novaventa S.A.S. – Grupo Nutresa. Montería, Córdoba. (+57) 317 366 36 42

#### Iris Spath Camaño

Gerente de Proyectos. Alcaldía Municipal. Montería, Córdoba. (+57) 316 833 16 65



## **MISCELÁNEOS**

#### **Intereses**

- ✓ Familia
- ✓ Senderismo
- ✓ Deportes extremos
- √ Viajes
- ✓ Fútbol
- ✓ Libros
- √ Cine
- ✓ Desarrollo web
- ✓ Productividad

# **EXPERIENCIA** [...]

- Elaboración de Informes financieros en Excel usando tablas dinámicas, macros y código VBA.
- ✓ Subrogación de créditos bancarios de clientes y escrituración de inmuebles.
- ✓ Mejoramiento continuo de los distintos procesos de la empresa.

#### Gerente de Proyecto | EBAR Paraíso

Unión Temporal Eléctricos, Montería.

Sep 2011 – Ene 2014

√ Gerencia del proyecto: Construcción e instalación de elementos electromecánicos de la Estación de Bombeo de Aguas Residuales El Paraíso (Acueducto Municipal – Proactiva Aguas de Montería).

#### **Subgerente Administrativo**

Berah Construcciones S.A.S., Montería.

Feb 2009 – Ago 2015

- ✓ Implementación del sistema de gestión contable y financiero de la empresa.
- ✓ Caracterización, documentación e implementación de procedimientos de los procesos estratégicos, operacionales y de apoyo de la empresa.
- ✓ Elaboración de presupuestos para proyectos.
- ✓ Control de costos y gastos en proyectos.
- ✓ Mejoramiento continuo de los distintos procesos de la empresa.
- ✓ Apoyo a la gestión de procesos legales de la empresa.

### Ingeniero Supervisor de Instalaciones Eléctricas

Berah Construcciones S.A.S., Montería.

Feb 2009 – Ago 2015

2018

2001

- ✓ Supervisión de las instalaciones eléctricas y comunicaciones de los Edificios "Oporto 69" y "Riovento", Barrio El Recreo de la ciudad de Montería.
- ✓ Instalación de equipos de domótica en apartamentos y zonas comunes de los edificios. (Controles de luces y escenarios por internet, cerraduras biométricas, sensores, cámaras y CCTV, entre otros).



#### **EDUCACIÓN**

#### Maestría en Administración

Énfasis en finanzas.

Universidad Pontificia Bolivariana Montería, Córdoba.

#### 2017 **Especialización Análisis Datos**

Excel a MySQL: Técnicas Analíticas para Negocios.

Universidad de Duke, NC, USA. Coursera.org

### Ingeniería Electrónica

Universidad Nacional de Colombia. Bogotá D.C.

#### **Bachillerato Académico** 2007

Colegio Franciscano San Luis Rey. Armenia, Quindío.



## **CURSOS**

#### Gestión de Proyectos

Gerencia estratégica proyectos énfasis PMI -CAMACOL, Montería // Lean Construction: Mejoras gestión de construcción - Universidad EAFIT & CAMACOL, Cartagena // Automatización Proyectos con Microsoft Project-SENA, Montería.

#### Mejora de Procesos

Uso de Modeler y Studio -Bizagi // ISO 9000 Planificación Sistema Gestión de Calidad – SENA // Auditoría Informática - SENA, Montería.

#### **Contabilidad y Finanzas**

Seminario virtual NIIF -Insoft Ltda // Contabilidad en las Organizaciones -SENA, Montería.

#### Pedagogía

Asesoría uso TICs en formación // Inducción a procesos Pedagógicos // Formación AVA Blackboard 9.1 // SENA Cursos Virtuales, Armenia.



#### **RECONOCIMIENTOS**

#### Distinción Andrés Bello - Categoría Nacional - Matemáticas.

Uno de los seis mejores puntajes a nivel nacional en la prueba de Matemáticas de los exámenes de estado ICFES. 2001. Ministerio de Educación. Bogotá D.C.